臺灣新北地方法院板橋簡易庭小額民事判決
111年度板小字第3639號
原      告  普羅汽車股份有限公司


法定代理人  李樂伯  
訴訟代理人  丁欽允  
被      告  林燦明  


上列當事人間請求侵權行為損害賠償事件，本院於民國111年11
月10日言詞辯論終結，判決如下：
    主  文
一、被告應給付原告新臺幣壹萬零肆佰伍拾玖元，及自民國一百
    一十一年九月二日起至清償日止，按週年利率百分之五計算
    之利息。
二、原告其餘之訴駁回。
三、訴訟費用新臺幣壹仟元，由被告負擔新臺幣陸佰肆拾玖元，
    餘由原告負擔。
四、本判決原告勝訴部分得假執行。
    事實及理由
一、本件被告經合法通知，無正當理由未於言詞辯論期日到場，
    核無民事訴訟法第386條所列各款情形，爰依原告之聲請，
    由其一造辯論而為判決。
二、原告主張：被告於民國110年1月20日13時20分許，駕駛車牌
    號碼00-0000號自用小客車，沿新北市三峽區中山路往鶯歌
    方向行駛，行經中山路與大智路交岔路口，欲右轉進入大智
    路時，未依規定進入外側車道，致與原告所有出租予訴外人
    協晟人力仲介有限公司（下稱協晟公司），並由協晟公司所
    屬員工即訴外人阮氏賢駕駛之車牌號碼000-0000號租賃小客
    車（下稱系爭車輛）發生碰撞，致系爭車輛毀損，經聯騰汽
    車有限公司（下稱聯騰公司）估定修復費用為新臺幣（下同
    ）12,610元（含零件1,510元、鈑金6,100元、塗裝5,000元
    ），又系爭車輛正值原告出租予協晟公司收租中，因前開事
    故需進行維修9日（自110年3月9日起至110年3月17日止），
    致原告受有租金損失3,150元（每月租金為11,700元×9/30＝3
    ,150）。為此，爰依民法第191條之2、第213條第3項規定，
    提起本件訴訟，並聲明：被告應給付原告16,120元，及自起
    訴狀繕本送達翌日起至清償日止，按週年利率百分之5計算
    之利息。
三、被告受合法通知，未於言詞辯論期日到場爭執，亦未提出書
    狀作何聲明或陳述。
四、法院之判斷：
　㈠原告主張被告於上開時、地駕駛前揭車輛，未依規定右轉進
    入外側車道，致與系爭車輛發生碰撞，系爭車輛因而受損，
    原告並受有車損及租金收入損失之事實，業據提出新北市政
    府警察局道路交通事故當事人登記聯單、道路交通事故現場
    圖、道路交通事件照片、道路交通事件初步分析研判表、系
    爭車輛之行車執照、訴外人阮氏賢之駕駛執照、聯騰公司出
    具之估價單、統一發票、車損照片、原告與協晟公司間之車
    輛租賃契約、聯騰公司出具之修復工期證明書等件在卷為證
    ，並經本院職權向新北市政府警察局三峽分局調取本件道路
    交通事故調查卷宗，核閱屬實，又被告就原告主張之前揭事
    實，業於相當時期受合法之通知，而於言詞辯論期日不到場
    ，亦未提出準備書狀爭執，依民事訴訟法第436條之23、第4
    36條第2項、第280條第3項本文準用第1項本文之規定，視同
    自認，堪信原告前揭主張為真。
　㈡損害賠償額之認定：
　　⒈車損費用：
　　　⑴按汽車、機車或其他非依軌道行駛之動力車輛，在使用
        中加損害於他人者，駕駛人應賠償因此所生之損害，民
        法第191條之2本文定有明文。復按物被毀損時，被害人
        除得依民法、第196條請求賠償外，並不排除民法第213
        條至第215條之適用。依民法第196條請求賠償物被毀損
        所減少之價額，得以修復費用為估定之標準，但以必要
        者為限（例如：修理材料以新品換舊品，應予折舊）。
        被害人如能證明其物因毀損所減少之價額，超過必要之
        修復費用時，就其差額，仍得請求賠償（最高法院77年
        度第9次民事庭會議決議㈠可資參照）。
　　　⑵經查，系爭車輛修復費用為12,610元（含零件1,510元、
        板金6,100元、塗裝5,000元），有聯騰公司出具之估價
        單及統一發票在卷可參（見本院卷第35、41頁），惟關
        於零件部分之修復費用係以新品更換舊品，則應扣除折
        舊後計算其損害。復依行政院所頒固定資產耐用年數表
        及固定資產折舊率之規定，「非運輸業用客車、貨車」
        之耐用年數為5年，依定率遞減法每年折舊千分之369，
        另依營利事業所得稅查核準則第95條第6項規定「固定
        資產提列折舊採用定率遞減法者，以1年為計算單位，
        其使用期間未滿1年者，按實際使用之月數相當於全年
        之比例計算之，不滿1月者，以1月計」，準此，系爭車
        輛係於106年10月出廠（推定為15日），有系爭車輛之
        行車執照在卷可參（見本院卷第15頁），至事故發生之
        日即110年1月20日，已使用3年4月，則零件扣除折舊後
        之修復費用為332元（計算式詳如附表），加計鈑金6,1
        00元及塗裝工資5,000元，共計11,432元（計算式：332
        +6,100+5,000），即為原告得請求之修車費用。
　　⒉租金損失：
　　　又系爭車輛為原告所有並出租予協晟公司之車輛，事故發
      生時尚在租賃期間內，且因本次事故於110年3月9日起至1
      10年3月17日止需進行維修而無法使用等情，業據原告提
      出之車輛租賃契約、聯騰公司出具之維修工期證明書附卷
      可稽（見本院卷第43至51頁），核與原告所述相符，堪以
      採認。又系爭車輛單月租金為11,700元，此觀諸前開車輛
      租賃契約可明，故原告請求維修期間9日之租金損失3,510
      元（計算式：11,700×9/30＝3,510），應屬有據。
　　⒊綜上，本件原告所得請求之損害賠償額為14,942元（計算
      式：11,432+3,510＝14,942）。
　㈢按損害之發生或擴大，被害人與有過失者，法院得減輕賠償
    額，或免除之，民法第217條第1項定有明文。且基於過失相
    抵之責任減輕或免除，法院對於賠償金額減至何程度，應斟
    酌雙方原因力之強弱與過失之輕重以定之（最高法院99年度
    台上字第1580號判決參照）。本院審酌系爭事故肇事雙方經
    過及原因力之強弱，被告固有未依規定右轉進入2以上車道
    道路時應進入外側車道之過失，惟系爭車輛駕駛人阮氏賢駕
    駛系爭車輛行駛至上開路口，亦應注意車前狀況，並隨時保
    持必要安全措施，其疏未留意及此，致系爭車輛與被告所駕
    駛之車輛發生碰撞，則系爭車輛之駕駛人亦有未注意車前狀
    況之肇事次因，新北市政府警察局道路交通事故初步分析研
    判表亦同此認定（見本院卷第33頁）。經審酌雙方過失比例
    及原因力之強弱，本院認以酌減被告百分之30之過失責任為
    適當，爰依前開規定，減輕被告之賠償金額為10,459元（計
    算式：14,942×0.7＝10,459）。
　㈣末按遲延之債務，以支付金錢為標的者，債權人得請求依法
    定利率計算之遲延利息。給付無確定期限者，債務人於債權
    人得請求時，經其催告而未為給付，自受催告時起，負遲延
    責任。其經債權人起訴而送達訴狀，或依督促程序送達支付
    命令，或為其他相類之行為者，與催告有同一之效力，民法
    第233條第1項、第229條第2項分別定有明文。本件原告請求
    被告給付之損害賠償，係以支付金錢為標的，且未定期限，
    故原告請求被告給付自起訴狀繕本送達翌日即111年9月2日
    起至清償日止，按週年利率百分之5計算之利息，併應准許
    。
五、綜上所述，原告依民法第191條之2本文，請求如主文第1項
    所示，為有理由，應予准許。逾此範圍之請求，為無理由，
    應予駁回。
六、本件原告勝訴部分係適用小額訴訟程序所為被告敗訴之判決
    ，依民事訴訟法第436條之20，應依職權宣告假執行。又本
    件係小額訴訟事件，依民事訴訟法第436條之19第1項規定，
    確定本件訴訟費用額為第一審裁判費1,000元，並依兩造勝
    敗訴比例，由被告負擔649元，餘由原告負擔。
中　　華　　民　　國　　111 　年　　12　　月　　1 　　日
   　　　         臺灣新北地方法院板橋簡易庭
                        法　官  陳怡親
以上正本係照原本作成。
如不服本判決，應於送達後20日內，以判決違背法令為理由，向
本院提出上訴狀（上訴理由依法應表明一、原判決所違背之法令
及其具體內容。二、依訴訟資料可認為原判決有違背法令之具體
事實。），如於本判決宣示後送達前提起上訴者，應於判決送達
後20日內補提上訴理由書（須附繕本），如未於上訴後20日內補
提合法上訴理由書，法院得逕以裁定駁回上訴。
中　　華　　民　　國　　111 　年　　12　　月　　1 　　日
                        書記官  劉芷寧
附表
折舊時間           金額
第1年折舊值        1,510×0.369=557
第1年折舊後價值    1,510-557=953
第2年折舊值        953×0.369=352
第2年折舊後價值    953-352=601
第3年折舊值        601×0.369=222
第3年折舊後價值    601-222=379
第4年折舊值        379×0.369×(4/12)=47
第4年折舊後價值    379-47=332